【裁判字號】    97,交抗,2237
【裁判日期】    971211
【裁判案由】    違反道路交通管理處罰條例
【裁判全文】
臺灣高等法院交通事件裁定            97年度交抗字第2237號
抗  告  人
即  異議人
即受處分人  甲○○
上列抗告人因違反道路交通管理處罰條例案件，不服臺灣板橋地
方法院，中華民國97年10月24日所為裁定（97年度交聲字第895
號），提起抗告，本院裁定如下：
    主  文
抗告駁回。
    理  由
一、聲明異議意旨略以： 異議人即受處分人甲○○於民國97年4
    月11日中午12時55分，騎乘機車行經臺北縣蘆洲市堤防旁時
    ，被蘆洲分局警員葉峻菁攔下其機車說其闖紅燈，但異議人
    經過該路口燈號顯示是黃燈，該處也沒有停止線，且警員是
    站在號誌背面，看不到燈號，也沒有拍照為證，就說其闖紅
    燈開立罰單，異議人難以甘服，爰提出聲明異議云云。
二、按汽車駕駛人，行經有燈光號誌管制之交岔路口闖紅燈者，
    處新臺幣一千八百元以上五千四百元以下罰鍰；又汽車駕駛
    人，違反道路交通管理處罰條例第53條規定者，除依原條款
    處罰鍰外，並予記違規點數三點，道路交通管理處罰條例第
    53條第1項、第63條第1項第3款分別定有明文。
三、查本件異議人即受處分人甲○○騎乘車號JA9-172 號重型機
    車，於97年4月11日中午12時55分許， 沿臺北縣蘆洲市○○
    路520巷由成蘆大橋往重陽大橋方向行駛，駛至中正路520巷
    7號抽水站前與越堤道設有燈光號誌管制之交岔路口時， 遇
    紅燈而逕自直行闖越之違規事實，業經臺北縣政府警察局蘆
    洲分局函覆查報屬實無訛， 有該分局97年4月21日北縣警蘆
    交裁字第0970013616號函影本1紙在卷可稽。 異議人雖具狀
    辯稱上開意旨云云，惟復經原審傳訊證人即舉發警員葉峻菁
    到庭結證稱：當天伊是執行取締闖紅燈，與另一名警員郭吉
    行兩人自行決定到蘆洲市○○路520巷7號前執行取締違規勤
    務，於執行中，看到一名男子於紅燈燈號後騎機車行駛過來
    ，顯有闖紅燈之事實，依職務上之職責，予以告發闖紅燈，
    他現場有跟伊申訴，惟當場伊清楚看見他闖紅燈之事實，故
    告訴他申訴的管道，並且仍依事實舉發闖紅燈，該交岔路口
    是一條環堤道與一條疏洪道會合處，交通號誌是要管制兩條
    道路行駛至同一道路之車輛，避免兩條道路的車因進入同一
    道路時發生車禍，蘆洲市○○路520巷7號則是該處抽水站的
    地址，異議人是從環堤道行駛過來，伊當時所站位置離交岔
    路口號誌大約30公尺，該處雖看不到異議人來車方向看的號
    誌，但伊是看對向車道的號誌，該號誌與異議人的號誌顯示
    是相同，異議人說他是黃燈過來的，但伊當時看到的燈號是
    紅燈，因為該路段是彎道，在路口的號誌前還有一個提示號
    誌，異議人可能是看到該提示號誌是黃燈，等到他到路口時
    ，已經是紅燈等語明確（見原審97年7月2日訊問筆錄），並
    提出舉發違規現場照片為據。核諸舉發警員提出之上開違規
    現場照片所示，雖違規地點之異議人來車方向號誌係背對舉
    發警員執勤地點，惟該處仍有對向車道面向舉發警員執勤位
    置，舉發警員在執勤地點，其視線可直接目及本件違規地點
    燈光號誌之變換及行車情形，且衡諸舉發警員與異議人間，
    互不相識，亦無怨隙，其執行公務當無故意構陷異議人之理
    ，是舉發警員上開證述情節，尚堪採信。至異議人雖指稱警
    員對其本件違規舉發並無採證照片直接證明云云，惟按異議
    人本件闖紅燈違規行為係於瞬間發生即逝，按諸常情事理，
    除舉發警員親眼目睹外，自當不及有何具體採證行為，於此
    情狀下，顯難要求舉發警員提出何具體採集之事證，且稽之
    上情，舉發警員雖於異議人瞬間違規時無法及時以具體方式
    採證，然依上述論證勾稽，參互印證，已足堪認異議人確有
    本件違規行為無訛。另稽之異議人指稱：伊經過該路口燈號
    顯示是黃燈，該處也沒有停止線等語，核諸舉發警員上開證
    述及提出之現場照片所示，異議人所指顯示黃燈之號誌，縱
    然屬實，亦應係現場照片所示之前方提示號誌，亦不足為異
    議人有利之認定。是綜上所述，異議人上開所辯，均不足採
    ，其上開違規事實堪認無訛。從而，原處分機關據以援引上
    開規定，裁處罰鍰新臺幣一千八百元，並記違規點數三點，
    並無不當。本件異議為無理由，原審以本件異議人聲明異議
    為無理由，依道路交通案件處理辦法第19條之規定，裁定異
    議駁回，經核並無不合。異議人仍執上開異議意旨提起抗告
    ，指摘原裁定不當為無理由，應予駁回。
據上論斷，應依道路交通案件處理辦法第26條，刑事訴訟法第41
2條，裁定如主文。
中    華    民    國    97    年    12    月    11    日
                  刑事第八庭  審判長法  官 鄭文肅
                                    法  官 蔡光治
                                    法  官 劉嶽承
以上正本證明與原本無異。
不得再抗告。
                                    書記官 吳素雲
中    華    民    國    97    年    12    月    12    日


司法院資訊處製作；財團法人民間司法改革基金會備份。
